臺灣桃園地方法院民事簡易判決
111年度壢簡字第110號
原      告  許耕國  


被      告  楊京袁  


上列當事人間請求損害賠償事件，原告提起刑事附帶民事訴訟，
經本院刑事庭以110年度審附民字第517號裁定移送前來，本院於
民國111年6月14日言詞辯論終結，判決如下：
    主      文
一、被告應給付原告新臺幣壹拾貳萬元，及自民國一百一十年九
    月二十一日起至清償日止，按年利率百分之五計算之利息。
二、訴訟費用由被告負擔。 
三、本判決得假執行。 
　　事實及理由
壹、程序事項
　　按民事訴訟法第255條第1項第3款規定：「訴狀送達後，原
    告不得將原訴變更或追加他訴。但擴張或減縮應受判決事項
    之聲明者，不在此限。」本件原告原起訴聲明為：「(一)被
    告應給付原告新臺幣(下同)13萬元，及自起訴狀繕本送達翌
    日起至清償日止，按週年利率5%計算之利息。(二)願供擔保
    請准宣告假執行。」嗣原告於本院審理中就應受判決事項，
    變更聲明為：「被告應給付原告12萬元，及自起訴狀繕本送
    達被告翌日起至清償日止，按週年利率5%計算之利息。」（
    見本院卷第56頁），核屬減縮應受判決事項之聲明，揆諸前
    揭法條規定，自應准許。
貳、實體事項
一、原告主張：被告可預見將金融機構帳戶提款卡及密碼交付他
    人，可能供他人用為詐欺等犯罪後收受被害人匯款，以遂其
    掩飾或隱匿犯罪所得財物目的之工具，竟基於上開結果之發
    生，亦不違反其本意之幫助詐欺及幫助洗錢犯意，於民國10
    9年12月2日前之某不詳時間及地點，將其所申請之中國信託
    商業銀行帳號000-000000000000號帳戶（下稱中信帳戶）之
    存摺、提款卡，寄送予真實姓名年籍資料均不詳之詐欺集團
    成年成員使用，並依指示更改該提款卡密碼。嗣該詐欺集團
    成員取得上開帳戶之存摺、提款卡及密碼後，遂意圖為自己
    不法所有，基於詐欺取財及洗錢之犯意，以通訊軟體FACEBO
    OK刊登販售限量搶購手機訊息，適原告於109年12月1日晚間
    8時21分許瀏覽該網頁後，與前開帳號之詐欺集團成年成員
    聯繫，並加入對方通訊軟體LINE帳號「曉晴」以聯繫，甫於
    109年12月2日下午1時47分許，經對方主動聯繫而欲購買APP
    LE12PRO手機，該人乃陸續佯稱轉帳後即會將商品寄出及加
    購另送耳機等優惠云云，致原告陷於錯誤，分別於109年12
    月2日下午2時42分、下午3時6分、下午4時4分許，匯款共計
    新臺幣（下同）120,000元至被告中信帳戶，旋遭提領一空
    ，而被告上開行為，使原告受有財產上之損失。為此，爰依
    侵權行為之法律關係，提起本件訴訟，請求被告負損害賠償
    之責等語，並聲明：如前述變更後訴之聲明所示。
二、被告則以：對於原告之請求沒有意見等語。
三、本院之判斷：
(一)按因故意或過失，不法侵害他人之權利者，負損害賠償責任
    。數人共同不法侵害他人之權利者，連帶負損害賠償責任。
    不能知其中孰為加害人者，亦同。造意人及幫助人，視為共
    同行為人。民法第184條第1項前段、第185條第1項、第2項
    定有明文。又民事上之共同侵權行為（狹義的共同侵權行為
    ，即加害行為）與刑事上之共同正犯，其構成要件並不完全
    相同，共同侵權行為人間不以有意思聯絡為必要，數人因過
    失不法侵害他人之權利，苟各行為人之過失行為，均為其所
    生損害共同原因，即所謂行為關連共同，亦足成立共同侵權
    行為，依民法第185條第1項前段之規定，各過失行為人對於
    被害人應負全部損害之連帶賠償責任（最高法院67年台上字
    第1737號判例意旨可供參照）。
(二)經查，原告主張之上開事實，業據其提出本院110年度審金
    簡字第52號刑事判決影本為證（見本院卷第4頁至第9頁），
    而細繹上開刑事判決之理由，係以原告於警詢及偵查中之供
    述、被告於警詢及偵訊時之陳述、中信帳戶之開戶基本資料
    、交易明細內容、原告與詐欺集團成員間LINE對話紀錄等為
    據，並詳述何以其陳述情節及相關證據可採，顯見該刑事判
    決所為之判斷，已經實質調查證據，亦符合經驗法則，難認
    有何瑕疵，自足作為本件判斷之依據，亦為被告所不爭執，
    應堪信此部分為真實。而金融帳戶與存戶個人財產權益之關
    係密切，屬個人儲蓄理財工具，具專屬性及隱私性，將存摺
    、提款卡交付他人並告知密碼，等同容任他人任意使用帳戶
    存提款項，他人如何使用即非原存戶所能控制，即便被用以
    作為「人頭帳戶」亦非不能想像之事，而被告提供帳戶資料
    之行為，使詐欺集團藉此作為收取詐騙款項之用，為促成原
    告財物損失之助力行為，與原告所受損害間具備相當因果關
    係，揆諸上開說明，被告自應視為侵害原告財產法益之共同
    行為人，應負損害賠償責任。是原告請求被告賠償120,000
    元，即屬有據，應予准許。
四、末按給付無確定期限者，債務人於債權人得請求給付時，經
    其催告而未為給付，自受催告時起，負遲延責任。其經債權
    人起訴而送達訴狀，或依督促程序送達支付命令，或為其他
    相類之行為者，與催告有同一之效力；遲延之債務，以支付
    金錢為標的者，債權人得請求依法定利率計算之遲延利息；
    應付利息之債務，其利率未經約定，亦無法律可據者，週年
    利率為百分之5，民法第229條第2項、第233條第1項前段、
    第203條分別定有明文。本件侵權行為損害賠償債務，其給
    付並無確定期限，依前揭規定，被告應自起訴狀繕本送達之
    翌日起負遲延責任。查本件刑事附帶民事訴訟起訴狀繕本係
    於110年9月10日寄存送達被告，有送達證書1紙在卷足憑（
    見本院110年度審附民字第517號卷第9頁），是被告應自110
    年9月21日起負遲延責任。　
五、綜上所述，原告依侵權行為之法律關係，請求被告給付如主
    文第1項所示，為有理由，應予准許。
六、本件係就民事訴訟法第427條第1項適用簡易程序所為被告敗
    訴之判決，爰依同法第389條第1項第3款規定依職權宣告假
    執行。
七、本件係依刑事附帶民事訴訟起訴，免徵裁判費，且迄言詞辯
    論終結前，亦未見兩造支出訴訟費用，惟本院仍依民事訴訟
    法第78條諭知訴訟費用之負擔，以備將來如有訴訟費用發生
    時，得以確認兩造應負擔數額。
中    華    民    國   111    年    6    月     29    日
                  中壢簡易庭      法  官  張博鈞　
以上為正本係照原本作成。
如不服本判決，應於送達後20日內，向本院提出上訴狀並表明上
訴理由，如於本判決宣示後送達前提起上訴者，應於判決送達後
20日內補提上訴理由書（須附繕本）。
如委任律師提起上訴者，應一併繳納上訴審裁判費。
中    華    民    國   111    年     6    月    29    日
                                  書記官  張季容